# 请教陈版资产减值问题

提问人：shuidi1129 时间：2021-01-30 19:33:08
请教陈版，有一个集团，母公司生产的产品按市场价销售给子公司作为原材料，现在子公司连续三年亏损，站在合并角度，如果子公司按照合并抵消后的价格计入原材料，则子公司会有盈利，请问陈版这种情况，子公司应该计提减值准备吗，母公司长投及合并角度是否该计提减值准备，应该作何处理，望陈版回复，十分感谢。

回答人：chenyiwei
1 、子公司自身报表中，因为存货成本低于可变现净值，应计提减值准备。
2 、合并报表中，在抵销内部利润后，存货成本不低于可变现净值，可将子公司自身报表中计提的准备予以冲回。